# 请教关于我们公司代国资委出资，但实际控制权归属我公司的账务处理。

提问人：zrzr 时间：2022-02-08 19:17:56
请教陈版主及论坛大佬们：我公司为政府投融资平台。国资委新设立数家企业，由国资委100%持股。但是出资款全部由我公司代为出资，且实际控制权归属我公司。我公司之前账务处理为借：其他应收款-国资委 贷：银行存款。
这就导致我公司其他应收款科目下金额多达 10 几个亿，每次都是审计重点。
现在想问下我们在账务处理的时候可以直接做借：长期股权投资 贷：银行存款么，可以么？有什么依据吗？或者还有什么其他好的方法。谢谢！！！

回答人：chenyiwei
还是建议理顺投资关系，由国资委正式发文确认这部分股权的实际权益归属。否则，不论是认定未代持还是实际受益人，都可能存在证据不充分的问题。